臺灣高等法院臺南分院刑事判決
上　訴　人　臺灣臺南地方法院檢察署檢察官
被　　　告　甲 ○ ○
上列上訴人因毒品危害防制條例案件，不服臺灣臺南地方法院93
年訴字第1116號中華民國94年3月9日第一審判決（起訴案號：臺
灣臺南地方法院檢察署93年度毒偵字第1517號；併辦案號：94年
毒偵字第593號），提起上訴，本院判決如下：
    主     文
原判決撤銷。
甲○○連續施用第一級毒品，累犯，處有期徒刑壹年伍月，殘留
在扣案之壹支注射針筒內之微量海洛因（量微無法秤重）及注射
針筒一支均沒收銷燬之；又施用第二級毒品，累犯，處有期徒刑
伍月。應執行有期徒刑壹年玖月，殘留在扣案之壹支注射針筒內
之微量海洛因（量微無法秤重）及注射針筒一支均沒收銷燬之。
    事      實
一、甲○○前於民國（下同）九十年間因肇事逃逸案件及逃亡案
    件，分別經法院及軍事法院判處有期徒刑一年、八月、五月
    確定，並定應執行刑有期徒刑一年十一月，嗣又於九十二年
    間因妨害兵役治罪條例案件，經法院判處有期徒刑五月確定
    ，並與前述案件之刑期接續執行，而於九十三年四月六日縮
    刑假釋付保護管束出獄，於九十三年五月二十一日假釋期滿
    未撤銷，以已執行完畢論。又其前於八十八年間因施用毒品
    案件，經觀察、勒戒後，認有繼續施用毒品之傾向，而送強
    制戒治，而於九十一年二月十七日期滿釋放，由臺灣台南地
    方法院檢察署檢察官於九十一年三月七日以九十一年度戒毒
    偵字第一０四號為不起訴處分確定。詎甲○○並未戒除毒癮
    ，復基於施用第一級毒品海洛因之概括犯意，自九十一年四
    月間起至九十四年一月十五日二十時許止，連續在台南縣新
    化鎮豐榮里洋子一二四之五號及台南縣永康市鹽行某中油加
    油站廁所內等處施用第一級毒品海洛因多次；甲○○另基於
    施用第二級毒品之犯意，於九十三年十一、十二月間起至九
    十四年一月十六日晚上六時三十分許警察人員對其採尿時回
    溯九十六小時內之某時，在位於台南縣永康市○○路某釣蝦
    場外的停車場施用第二級毒品安非他命一次。甲○○先於九
    十三年四月十八日二十三時在台南縣新化鎮豐榮里洋子一二
    四之五號為警查獲，並扣得其所有供施用第一級毒品海洛因
    之用之注射針筒一支，嗣因案經原審通緝後，於九十四年一
    月十六日十八時三十分許在台南縣新化鎮○○路全國電子前
    為警緝獲，經兩次採集尿液送驗結果，呈嗎啡及甲基安非他
    命陽性反應，始查悉上情。
二、案經臺南縣警察局新化分局報請臺灣臺南地方法院檢察署檢
    察官偵查起訴，暨追加起訴。
    理    　由
一、本件係經被告甲○○於原審及本院當庭表示認罪，而以簡式
    審判程序加以審理，有原審九十四年二月二十三日準備程序
    筆錄、審判筆錄及本院上訴審九十四年四月二十七日審理筆
    錄附卷足憑，依據刑事訴訟法第二百七十三條之二、同法第
    一百五十九條第二項之規定，本件不適用傳聞法則有關限制
    證據能力之相關規定，合先敘明。
二、右揭事實，業據被告甲○○於原審及本院審理時坦承不諱，
    且其於九十三年四月十八日二十三時在台南縣新化鎮豐榮里
    洋子一二四之五號為警查獲時所採集之尿液檢體，經送檢驗
    結果，呈嗎啡陽性反應，此有台南縣衛生局九十三年四月二
    十七日尿液檢驗成績書及台南縣警察局新化分局查獲毒品危
    害防制條例案涉嫌人尿液送驗名冊對照表各一份（見警卷第
    十、十一頁及九十四年一月十六日所查獲之併案警訊卷）、
    長榮大學毒物研究中心九十三年九月二十三日檢驗報告書及
    台南縣警察局新化分局查獲毒品危害防制條例案涉嫌人尿液
    於九十四年一月十六日十八時三十分許在台南縣新化鎮○○
    路全國電子前為警緝獲時所採集之尿液檢體，經送檢驗結果
    ，呈嗎啡及安非他命陽性反應，此有長榮大學九十四年一月
    二十五日確認報告及台南縣警察局新化分局查處毒品案尿液
    檢體編號名冊各一份附於原審卷可稽，並有注射針筒一支扣
    案可證，被告自白核與事實相符，自堪採信。又被告前因施
    用毒品案件，經觀察、勒戒後，認有繼續施用毒品之傾向，
    而送強制戒治，而於九十一年二月十七日期滿釋放，由臺灣
    台南地方法院檢察署檢察官於九十一年三月七日以九十一年
    度戒毒偵字第一０四號為不起訴處分確定，此有臺灣高等法
    院被告全國前案紀錄表、全國施用毒品案件紀錄表及臺灣台
    南地方法院檢察署刑案資料查註紀錄表在卷可參，足認被告
    於強制戒治執行完畢釋放後五年內再犯毒品危害防制條例第
    十條之罪。
三、本件被告自白核與事實相符，自可採為證據，其罪證明確，
    被告犯行堪予認定。
四、核被告所為，係犯毒品危害防制條例第十條第一項之施用第
    一級毒品及同條第二項之施用第二級毒品罪。其持有第一級
    毒品海洛因及持有第二級毒品安非他命之犯行為施用第一級
    毒品海洛因及施用第二級毒品安非他命之犯行所吸收，均不
    另論罪。被告先後多次施用第一級毒品之犯行，時間緊接，
    手段相同，觸犯構成要件相同之罪名，顯係基於概括犯意反
    覆為之，應依連續犯之規定論以一罪，並依法加重其刑。其
    所犯上開二罪間，犯意個別，行為互殊，應分論併罰。又被
    告於本院審理時自白，其於九十一年四月間某日起至九十四
    年一月十五日二十時許止，亦有施用第一級毒品海洛因及自
    九十三年十一、十二間起至檢察官於原審追加起訴九十四年
    一月十六日晚上六時三十分之前止亦有施用第二級毒品安非
    他命等情，固未據檢察官於起訴書中載明，惟此部分及檢察
    官併辦部分（94毒偵字第593號)與起訴之前揭施用海洛因及
    安非他命部分有連續犯之裁判上一罪關係，為起訴效力所及
    ，又檢察官於原審審理期日依刑事訴訟法第二百六十五條規
    定，以言詞追加起訴被告施用安非他命犯行，自均應併予審
    究，附此敘明。又被告於九十年間因肇事逃逸案件及逃亡案
    件，分別經法院及軍事法院判處有期徒刑一年、八月、五月
    確定，並定應執行刑有期徒刑一年十一月，嗣又於九十二年
    間因妨害兵役治罪條例案件，經法院判處有期徒刑五月確定
    ，並與前述案件之刑期接續執行，而於九十三年四月六日縮
    刑假釋付保護管束出獄，於九十三年五月二十一日假釋期滿
    未撤銷，以已執行完畢論，有臺灣高等法院被告全國前案紀
    錄表及臺灣台南地方法院檢察署刑案資料查註紀錄表可徵，
    其於有期徒刑執行完畢未滿五年，再犯本件有期徒刑以上之
    罪，為累犯，均應依刑法第四十七條規定，加重其刑。
五、原審予以論罪科刑，並就施用第一級毒品部分，量處有期徒
    刑壹年；就施用第二級毒品部分，量處有期徒刑參月。並定
    應執行刑為有期徒刑壹年貳月，固非無見。惟查：（一）被
    告係自九十一年四月間許起至九十四年一月十五日二十時許
    止施用第一級毒品海洛因，並自九十三年十一、十二月間起
    至九十四年一月十六日晚上六時三十分許警察人員對其採尿
    時回溯九十六小時內之某時止吸用安非他命，業據被告於本
    院審理中自白在卷，經核與事實相符，惟原審所載被告施用
    第一級毒品及第二級毒品之時間不符，即有未洽。（二）又
    臺灣臺南地方法院檢察署94年毒偵字第593號併案部分，原
    審未及審酌，亦有未洽。（三）又查獲之施用第一、二級毒
    品之器具，不問屬於犯人與否，均沒收銷燬之，毒品危害防
    制條例第十八條第一項定有明文，惟原審判決對查扣被告所
    有供施用第一級毒品海洛因所用之注射針筒一支依刑法第三
    十八條第一項第二款規定沒收，亦有未洽。檢察官上訴意旨
    指摘原判決就施用時間所載不符，固為有理由，惟原判決亦
    有上開可議之處，自應由本院將原判決撤銷改判。爰審酌被
    告前有施用毒品前科、並經觀察、勒戒及戒治後仍不斷然戒
    癮、施用毒品戕害身心甚鉅、先後多次為警查獲，卻又屢屢
    再犯，惟犯後坦承犯行等一切情狀，分別量處如主文第二項
    所示之刑，並定其應執行刑，以示懲儆。至殘留在扣案之一
    支注射針筒內之微量海洛因（量微無法秤重）及注射針筒一
    支，均應依毒品危害防制條例第十八條第一項前段之規定沒
    收銷燬之。
據上論結，應依刑事訴訟法第369條第一項前段、第364條、第29
9條第一項前段，毒品危害防制條例第10條第1項、第2項、第18
條第1項前段，刑法第11條前段、第56條、第47條、第51條第5款
，判決如主文。
本案經檢察官李傳來到庭執行職務。
中　　華　　民　　國　　94　　年　　5 　　月　　4 　　日
                  刑事第五庭　  審判長法　官  楊明章
                                      法　官  戴勝利
                                      法　官  顏基典
以上正本證明與原本無異。
施用第一級毒品部分如不服本判決，應於收受本判決後十日內向
本院提出上訴書狀。其未敘述上訴理由者並得於提起上訴後十日
內向本院補提理由書狀（均須按他造當事人之人數附繕本）「切
勿逕送上級法院」。
其餘部分不得上訴。
　　　　　　　　　　　　　　　　　　　書記官  呂嘉文
中　　華　　民　　國　　94　　年　　5 　　月　　5 　　日
附錄法條：
毒品危害防制條例第十條：
施用第一級毒品者，處六月以上五年以下有期徒刑。
施用第二級毒品者，處三年以下有期徒刑。
毒品危害防制條例第十八條第一項：
查獲之第一、二級毒品及專供製造或施用第一、二級毒品之器具
，不問屬於犯人與否，均沒收銷燬之。
